臺灣高雄地方法院刑事判決　　　　　　　93年度易字第1898號
　　公　訴　人　臺灣高雄地方法院檢察署檢察官
　　被　　　告　丙○○　男　5.
右列被告因竊盜等案件，經檢察官提起公訴（九十三年度偵字第
二二０七三號），本院判決如左：
    主  文
丙○○共同攜帶兇器竊盜，累犯，處有期徒刑壹拾月。扣案Ｔ型
扳手壹支沒收之。
    事  實
一、丙○○曾於民國九十一年間因搶奪案件，經本院以九十一年
    訴字第六八六號判決判處有期徒刑一年六月確定，甫於九十
    二年七月二十日執行完畢。詎其仍不知悔改，竟與年籍不詳
    綽號「阿乃」之成年男子，共同基於意圖為自己不法所有之
    犯意聯絡，於九十三年十月二十八日下午六時三十五分，在
    高雄市○鎮區○○路一一六號前，由「阿乃」在旁把風，丙○○則持所有客觀上足以危害人之生命、身體安全而可供兇
    器使用之Ｔ型板手，破壞乙○○所有之８Ｓ－２９０９號自
    小客車左前座車窗玻璃後，徒手竊取乙○○置放於自小客車
    右前座之皮包（內有現金新台幣【下同】二萬三千元、價值
    約五千元之ＯＫＷＡＰ牌行動電話一具），得手後欲離去之
    際，為巡邏員警發覺有異而當場查獲，惟「阿乃」則趁隙逃
    逸。
二、案經高雄市政府警察局前鎮分局報請台灣高雄地方法院檢察
    署檢察官偵查起訴。
    理  由
甲、有罪部份：
一、茲先就認定犯罪事實所憑證據之證據能力，分敘如左：
    按被告以外之人於審判外之言詞或書面陳述，除法律有規定
    者外，不得作為證據；再被告以外之人於審判外向法官所為
    之陳述，得為證據；又被告以外之人，於偵查中向檢察官所
    為之陳述，除顯有不可信之情況外，得為證據；另被告以外
    之人於檢察事務官、司法警察官或司法警察調查中所為之陳
    述，與審判中不符時，其先前之陳述具有較可信之特別情況
    ，且為證明犯罪事實存否所必要者，得為證據；再下列文書
    ，亦得為證據：一除顯有不可信之情況外，公務員職務上製
    作之紀錄文書、證明文書。二除顯有不可信之情況外，從事
    業務之人於業務上或通常業務過程所須製作之紀錄文書、證
    明文書。三除前二款之情形外，其他於可信之特別情況下所
    製作之文書，亦得為證據；又被告以外之人於審判外之陳述
    ，雖不符刑事訴訟法第一百五十九條之一至第一百五十九條
    之四之規定，而經當事人於審判程序同意作為證據，法院審
    酌該言詞陳述或書面陳述作成時之情況，認為適當者，亦得
    為證據；另當事人、代理人或辯護人於法院調查證據時，知
    有第一百五十九條第一項不得為證據之情形，而未於言詞辯
    論終結前聲明異議者，視為有前項之同意，刑事訴訟法第一
    百五十九條第一項、第一百五十九條之一第一項、第二項、
    第一百五十九條之二、第一百五十九條之四、第一百五十九
    條之五第一項、第二項分別定有明文。經查：
    （一）證人即被害人乙○○於司法警察調查中所為其所有之
          自小客車車窗遭毀筍、車內皮包遭竊之之證述，雖係
          被告以外之人於審判外所為之言詞陳述，屬於傳聞證
          據，惟因檢察官及被告於審判程序同意以上開證人於
          司法警察調查中所為之陳述，作為證據，本院審酌前
          開言詞陳述作成時之證據取得過程並無瑕疵，且與待
          證事實具有關連性等情況，認為適當，應認得為證據
          ，而有證據能力。
    （二）卷附之被害人乙○○出具之贓物認領保管收據一紙，
          雖均係被告以外之人於審判外所為之書面陳述，屬於
          傳聞證據，且非被告以外之人於審判外向法官、於偵
          查中向檢察官或於檢察事務官、司法警察官或司法警
          察調查中所為之陳述，復係針對個案而制作，亦非公
          務員職務上製作，經常處於可受公開檢查之狀態，設
          有錯誤，甚易發現而予及時糾正之紀錄文書或證明文
          書，或從事業務之人於業務上或通常業務過程不間斷
          、有規律而準確之記載而製作之紀錄文書、證明文書
          ，亦非與前述公務員職務上製作之紀錄文書、證明文
          書或與從事業務之人於業務上或通常業務過程所須製
          作之紀錄文書、證明文書具有同等程度可信性之文書
          （刑事訴訟法第一百五十九條之四之立法理由參照）
          ，然因公訴人、被告於本院調查證據時，知有刑事訴
          訟法第一百五十九第一項之情形，而未於言詞辯論終
          結前聲明異議，應視為同意作為證據，且本院審酌上
          開文書作成之形式，均無瑕疵、與待證事實具有關連
          性等情況，認為適當，應認得為證據，而有證據能力
          。
    （三）次按，傳聞法則乃對於被告以外之人於審判外之言詞
          或書面陳述，亦即針對被告以外之人於審判外以言詞
          或書面所為之供述證據而為之規範。卷附之照片四幀
          乃以科學、機械之方式，對於現場狀況所為忠實且正
          確之記錄，性質上並非供述證據，應無刑事訴訟法第
          一百五十九條第一項規定之適用。
二、右揭事實，迭據被告丙○○於警、偵訊及本院審理時坦承不
    諱，核與被害人乙○○證述之車窗玻璃毀損、車內物品遭竊
    情節相符，復有扣押筆錄、扣押物品目錄表、贓物認領保管
    收據各一紙、照片四幀附卷可稽，及被告所有供竊盜所用之
    Ｔ型扳手扣案可資佐證，足認被告前開自白與事實相符，應
    可採為認定事實之依據，本件事證明確，被告右揭竊盜犯行
    ，堪以認定。
三、按刑法第三百二十一條第一項第三款之攜帶兇器竊盜罪，係
    以行為人攜帶兇器竊盜為其加重條件，此所謂兇器，其種類
    並無限制，凡客觀上足對人之生命、身體安全構成威脅，具
    有危險性即屬之，且只須行竊時攜帶此種具有危險之兇器為
    已足，並不以攜帶之初有行兇之意圖為必要（最高法院七十
    九年臺上字第五二五三號判例足資參照）。查扣案之Ｔ型扳
    手，質地堅硬，尖端銳利，有照片一張附卷可佐（見警卷第
    十九頁），客觀上足對人之生命、身體安全構成威脅，具有
    危險　　性，自屬兇器。是核被告所為係犯刑法第三百二十
    一條第一項第三款攜帶兇器竊盜罪及同法第三百五十四條之
    毀損罪。被告就前揭竊盜、毀損犯行，與綽號「阿乃」之成
    年男子間，有犯意聯絡及行為分擔，均為共同正犯。被告所
    犯攜帶兇器竊盜罪與毀損罪間，有方法結果之牽連關係，為
    牽連犯，應從一重論以加重竊盜罪。另被告前於九十一年間
    因搶奪案件，經本院以九十一年訴字第六八六號判決判處有
    期徒刑一年六月確定，甫於九十二年七月二十日執行完畢等
    情，有台灣高等法院被告全國前案紀錄表、台灣高雄地方法
    院檢察署刑案資料查註紀錄表各一紙在卷可按，其於有期徒
    刑執行完畢後五年內再犯本件最重本刑為有期徒刑以上之罪
    ，為累犯，應依刑法第四十七條規定，加重其刑。爰審酌被
    告正值青年，不思自食其力，竟貪圖不法利益，以攜帶兇器
    竊取他人財物，嚴重危害社會治安及民眾居家安全，惟犯後
    均坦承犯行，態度尚佳，及被告犯罪之次數、情節、所生損
    害，竊取物品價值等一切情狀，量處如主文所示之刑，以資
    懲儆。扣案之Ｔ型扳手一支，係被告所有且供竊盜所用之物
    ，爰依刑法第三十八條第一項第二款之規定，併予宣告沒收
    。
乙、不另為無罪諭知之部份：
一、公訴意旨另以：被告丙○○基於意圖為自己不法所有之概括
    犯意，持向年籍不詳綽號「阿乃」之男子借用客觀上足以危
    害人之生命、身體安全而可供兇器使用之Ｔ型板手，連續於
    附表編號一至五所示之時間、地點，以附表所示之犯罪方法
    ，竊取甲○○、辛○○、丁○○、己○○、庚○○等人所有
    如附表犯罪所得欄所示之財物，得手後全部據為己有，因認
    被告另涉犯刑法第三百二十一條第一項第三款之攜帶兇器竊
    盜罪嫌等語。
二、按犯罪事實應依證據認定之，無證據不得推定其犯罪事實；
    又不能證明被告犯罪，應諭知無罪之判決。刑事訴訟法第一
    百五十四條第二項及第三百零一條第一項分別定有明文。再
    按刑事訴訟法上所謂認定犯罪事實之證據，係指足以認定被
    告確有犯罪行為之積極證據而言，如未能發現相當證據或證
    據不足以證明，自不能以推測或擬制之方法，以為裁判基礎
    （最高法院二十九年上字第三一０五號、四十年臺上字第八
    六號判例意旨可供參照）。而認定不利於被告之事實，須依
    積極證據，苟積極證據不足為不利被告之認定時，即應為有
    利於被告之認定，更不必有何有利之證據；又認定犯罪事實
    所憑之證據，雖不以直接證據為限，間接證據亦包括在內，
    然而無論直接證據或間接證據，其為訴訟上之證明，須於通
    常一般之人均不致有所懷疑，而得確信其為真實之程度者，
    始得據為有罪之認定，倘其證明尚未達到此一程度，而有合
    理之懷疑存在而無從使事實審法院得有罪之確信時，即應由
    法院為諭知被告無罪之判決。亦即若證據資料在經驗科學上
    或論理法則上尚有對被告較為有利之存疑，而無從依其他客
    觀方法排除此項合理之可疑，即不得以此資料作為斷罪之基
    礎，且刑事訴訟制度受「倘有懷疑，即從被告之利益為解釋
    」、「被告應被推定為無罪」之原則所支配，故得為訴訟上
    之證明者，無論為直接或間接證據，須客觀上於一般人均不
    致有所懷疑而達於確信之程度者，始可據為有罪之認定，倘
    其證明尚未達於「確信」之程度，而有合理可疑存在時，即
    難據以為被告不利認定，換言之，在法律判斷上，即不能為
    被告有罪之認定。
三、公訴人認被告涉有右開犯行，無非係以被告於警、偵訊之自
    白及被害人甲○○、辛○○、丁○○、己○○、庚○○指訴
    之失竊情節，並有高雄市政府警察局重大案通報單五紙為其
    論據。惟訊據被告丙○○堅詞否認有何竊盜行為，辯稱：伊
    並未做這五件竊案，在警察局時警察在伊頭上罩黑布戴安全
    帽對伊刑求，伊因為頭上罩黑布看不見是何位警員打伊，之
    後員警拿一疊報案單給伊挑選，伊因為害怕才承認犯這五件
    竊案等語。經查：
    （一）經本院於九十四年三月十八日審判期日勘驗九十三年
          十月二十九日第二次警詢筆錄錄音帶之結果，錄音開
          始時間為該日零時五十分，員警二人製作筆錄，一人
          詢問，另一人負責製作筆錄，詢問時口氣尚稱平和，
          被告對答如常，全程連續錄音，並未中斷，被告在警
          詢中自承犯罪，員警並拿刑案通報單供其挑選，被告
          依通報單記載之時地及案情概要敘述竊盜經過乙節，
          業據本院當庭勘驗無誤（見本院卷第五八頁）。
    （二）次查，證人即高雄市政府警察局前鎮分局三組偵查員
          李信廣證稱略以：「被告於九十三年十月二十八日因
          在路邊拿Ｔ型扳手敲破別人車窗，被員警查獲後移送
          到三組，他當時表現出很後悔的樣子，因我們轄區同
          種類的案件很多，我們詢問他除作此案外還有無作他
          案，然後我們就拿轄區內相同竊盜手法的報案通報單
          給他看，他主動承認這些案子是他作的」、「被告移
          反抗型的被告，也沒有用黑布罩住他，我們分局三組
          目前無防患被告曝光之黑布」等語（見本院卷第五二
          、五三頁）；證人即高雄市政府警察局前鎮分局三組
          偵查員鄭賜卿證稱則略以：「被告移送到三組時，他
          承認有做過其他竊案，我們就拿通報單給他看，他自
          己挑出其中幾件他做的，我們沒有用強暴、脅迫的方
          式要他承認，被告在三組作筆錄時沒有戴安全帽，也
          沒有用黑布罩住頭部」等語（見本院卷第五六、五七
          頁），二人經隔離訊問結果，所證述製作警詢筆錄之
          情節互核均屬一致，應可採信。
    （三）是由上述承辦員警李信廣、鄭賜卿等人之證詞及本院
          勘驗九十三年十月二十九日零時五十分第二次警詢筆
          錄錄音帶之結果，堪認承辦員警製作警詢筆錄時，並
          未有對被告刑求或脅迫、利誘之情事；況被告於本院
          準備程序期日訊問時，先稱：「伊被送到刑事組後，
          員警要伊承認其他案件，做第二次筆錄前，因伊不承
          認有作其他案件，所以員警在伊頭上蓋黑布帶安全帽
          ，用手打伊左手臂，但沒有受傷，因為頭蓋黑布所以
          不知何人動手」等語（見本院卷第三六頁，後於審判
          期日時又改稱：「員警有用黑布罩在安全帽裡面，黑
          布無眼睛孔，叫伊手舉起來，用噴水頭噴腋下叫伊承
          認，伊因為害怕才承認不止作一件竊案，員警又恐嚇
          伊要伊承認，否則將打伊」（見本院卷第五四頁），
          其關於被員警刑求之經過及方式，前後所述不一，從
          而被告關於刑求辯解之真實性，即有可疑，實不能因
          此而認定被告於警詢時之自白不具任意性。再者，被
          告於檢察官內勤訊問時，亦自承於警訊所述實在（見
          偵查卷第十頁），是被告於警詢時之自白任意性，應
          可肯認。
    （四）雖被告於警詢、偵查中自白有附表一所示之竊盜犯行
          ，然應調查被告自白之真實性，易言之，仍應調查是
          否有其他證據，足以證明被告之自白與事實相符。惟
          查，被害人甲○○於警詢時指訴：「伊放在機車置物
          箱內的化妝包遭竊，置物箱鎖未被破壞，不知竊嫌為
          何人」等語（見警卷第二七頁）、辛○○警詢時指訴
          ：「伊在高雄市○鎮區○○路瑞興市場內雞肉攤買菜
          ，手提袋放在機車前菜籃，買完雞肉發現手提袋不見
          ，旁人說看見一名男子騎疑似車牌號碼ＴＥＬ－２２
          ７號輕型機車趁伊買菜不及注意時，從伊機車前菜籃
          內拿走手提袋」等語（見警卷第二八頁）、丁○○警
          詢時指訴：「伊自小客車停在高雄市○鎮區○○路旁
          停車格，竊嫌砸破左前車窗玻璃後竊取伊置放在車上
          之公事包」等語（見警卷第二九頁）、己○○警詢時
          指稱：「伊騎乘之機車置物相遭人破壞，竊走其內之
          皮包」等語（見警卷第二六頁）、庚○○則指稱：「
          伊之機車置物箱被撬開，竊走皮包，伊沒有看到竊嫌
          為何人」等語（見警卷第三十頁），是由前揭被害人
          所述，渠等均未見到竊嫌面貌，又衡酌本院勘驗警詢
          過程錄音帶之結果及承辦警員李信廣、鄭賜卿之前開
          證詞，被告在警局坦承附表所示之五件竊案時，係憑
          藉重大刑案通報記錄單上之記載概述其竊盜時間、地
          點及犯罪手法，承辦員警並未再為任何調查，已據本
          院認定如前，再參諸該五件竊盜犯行之犯罪手法，或
          有撬開機車置物箱竊取被害人財物，或有乘被害人不
          及注意竊取機車前置物籃物品，與前開被告持Ｔ型扳
          手竊盜之手法均有歧異；此外，本件附表所示之竊盜
          案發生地點，並無與被告有任何關聯之事物扣案，亦
          未於被告之身上查獲被害人甲○○等人遭竊之財物，
          復綜觀全卷，亦查無其他積極證據，足資證明被告確
          有如附表所示之竊盜犯行。
    （五）綜上所述、公訴意旨所指被告所涉如附表所示之竊盜
          罪嫌，既無其他積極證據足認被告有該犯行，揆之前
          揭刑事訴訟法條文規定、判例意旨，原應為無罪之諭
          知，惟公訴意旨認此部份犯行，與前述被告所為論罪
          科刑部分，具有連續犯裁判上一罪之關係，爰不另為
          無罪之諭知。
據上論斷，應依刑事訴訟法第二百九十九條第一項前段、刑法第
二十八條、第三百二十一條第一項第三款、第五十五條、第四十
七條、第三十八條第一項第二款，判決如主文。
本案經檢察官戊○○到庭執行職務。
中　　華　　民　　國　　94　　年　　3 　　月　　22　　日
                                  臺灣高雄地方法院刑事庭
                                審判長法官  邱明弘
                                      法官  廖建瑜
                                      法官  胡宜如
右正本證明與原本無異。
如不服本判決，應於判決送達後十日內，向本院提出上訴狀。
                                法院書記官  蘇溪林
中　　華　　民　　國　　94　　年　　3 　　月　　22　　日
附錄法條：
中華民國刑法第三百二十一條
犯竊盜罪而有左列情形之一者，處六月以上、五年以下有期徒刑
：
一  於夜間侵入住宅或有人居住之建築物，船艦或隱匿其內而犯
    之者。
二  毀越門扇、牆垣或其他安全設備而犯之者。
三  攜帶兇器而犯之者。
四  結夥三人以上而犯之者。
五  乘火災、水災或其他災害之際而犯之者。
六  在車站或埠頭而犯之者。
前項之未遂犯罰之。
附表：
┌──┬──────┬─────┬─────┬───┬──────────┐
│編號│犯罪時間　　│犯罪地點　│犯罪方法　│被害人│犯罪所得　　　　　　│
│    │            │          │          │      │                    │
├──┼──────┼─────┼─────┼───┼──────────┤
│    │            │          │          │      │                    │
│一　│九十三年十月│高雄市前鎮│撬開機車置│甲○○│皮包乙只（內有金融卡│
│    │            │          │          │      │                    │
│　　│三日十八時三│區○○路與│物箱竊取皮│　　　│、禮卷、現金新臺幣（│
│    │            │          │          │      │                    │
│　　│十分　　　　│瑞興街口　│包　　　　│　　　│下同）二千元）　　　│
│    │            │          │          │      │                    │
├──┼──────┼─────┼─────┼───┼──────────┤
│    │            │          │          │      │                    │
│二　│九十三年十月│高雄市前鎮│竊取置放於│辛○○│皮包乙只（內有信用卡│
│    │            │          │          │      │                    │
│　　│四日十二時　│區○○路瑞│機車前菜藍│　　　│、現金三千元）　　　│
│    │            │          │          │      │                    │
│　　│　　　　　　│興市場　　│內之皮包　│　　　│　　　　　　　　　　│
│    │            │          │          │      │                    │
├──┼──────┼─────┼─────┼───┼──────────┤
│    │            │          │          │      │                    │
│三　│九十三年十月│高雄市前鎮│破壞自小客│丁○○│公事包乙只（內有身分│
│    │            │          │          │      │                    │
│　　│六日十六時　│區○○路停│車窗竊取公│　　　│證、信用卡、支票、現│
│    │            │          │          │      │                    │
│　　│　　　　　　│車格　　　│事包　　　│　　　│金三百元）　　　　　│
│    │            │          │          │      │                    │
├──┼──────┼─────┼─────┼───┼──────────┤
│    │            │          │          │      │                    │
│四　│九十三年十月│高雄市前鎮│撬開機車置│己○○│皮包乙只（內有身分證│
│    │            │          │          │      │                    │
│　　│九日十九時　│區○○路與│物箱竊取皮│　　　│、駕照、信用卡、現金│
│    │            │          │          │      │                    │
│　　│　　　　　　│永豐路口　│包　　　　│　　　│六百元）　　　　　　│
│    │            │          │          │      │                    │
├──┼──────┼─────┼─────┼───┼──────────┤
│    │            │          │          │      │                    │
│五　│九十三年十月│高雄市前鎮│撬開機車置│庚○○│皮包乙只（內有身分證│
│    │            │          │          │      │                    │
│　　│二十四日十九│區○○路四│物箱竊取皮│　　　│、金融卡、存摺、現金│
│    │            │          │          │      │                    │
│　　│時二十分　　│七六號前　│包　　　　│　　　│一千八百元）　　　　│
│    │            │          │          │      │                    │
└──┴──────┴─────┴─────┴───┴──────────┘
